【裁判字號】    95,易,1955
【裁判日期】    950919
【裁判案由】    加重竊盜
【裁判全文】
臺灣臺中地方法院刑事判決              95年度易字第1955號
公  訴  人  臺灣臺中地方法院檢察署檢察官
被      告  乙○○
                    (另案在臺灣臺中監獄執行中)
上列被告因加重竊盜案件，經檢察官提起公訴（95年度偵字第51
30號、第7559號），被告於準備程序中就被訴事實為有罪之陳述
，受命法官於聽取當事人之意見後，本院合議庭裁定改由受命法
官獨任以簡式審判程序審理，判決如下：
    主    文
乙○○共同連續踰越安全設備竊盜，累犯，處有期徒刑壹年。
    犯罪事實
一、乙○○前有贓物、違反毒品危害防制條例及詐欺前科，其中
    於民國八十九年間因犯違反毒品危害防制條例及詐欺罪，經
    本院判處有期徒刑十月及二年，應執行有期徒刑二年六月確
    定及因另案贓物罪由本院判處有期徒刑六月確定，二案接續
    執行，於九十二年五月二十八日假釋出監，於九十三年一月
    十六日縮刑期滿未經撤銷假釋而執行完畢。復於九十四年間
    ，因犯竊盜罪，經本院於九十四年十一月三十日以九十四年
    度中簡字第三○九○號判處有期徒刑六月確定 (該案判決書
    分別於九十四年十二月五日及同年月九日送達乙○○及檢察
    官)。詎猶不知悔改，復基於意圖為自己不法所有之概括犯
    意，先後為下述竊盜行為：（一）乙○○與亦具意圖為自己
    不法所有犯意之丙○○（原名孫英憲，下稱丙○○，未據起
    訴），共同基於犯意聯絡，於九十四年十二月二十日白天某
    時（起訴書誤載為同日十九時三十五分許），由乙○○當場
    依丙○○指示而踰越臺中縣大里市○○街七二號三－三室丁○○居住房間之窗戶之安全設備進入該房間內（侵入住宅部
    分未據告訴），竊取丁○○所有之筆記型電腦、隨身碟各一
    臺及現金約新臺幣（下同）三千元，得手後再共乘機車逃離
    現場，並由丙○○負責以三千元將共同竊得之筆記型電腦、
    隨身碟各一臺出售變現，由丙○○分得一千元，餘二千元則
    歸乙○○所得。嗣經警在丁○○上址房間內採得乙○○指紋
    而查悉上情。（二）乙○○單獨於九十五年二月六日下午三
    、四時許（起訴書誤載為同日二十時十五分許），踰越臺中
    縣大里市○里路三九之九號四樓甲○○居住房間之窗戶之安
    全設備進入該房間內（侵入住宅部分未據告訴），竊得甲○○所有之筆記型電腦（含滑鼠，約值二萬元）、快譯通（約
    值九千六百元）、數位相機（約值一萬三千元）各一臺、隨
    身硬碟（約值四千五百元）及行動電話（約值七千五百元）
    各一支。嗣經警在甲○○上址房間內採得乙○○指紋而查悉
    上情。
二、案經臺中縣警察局霧峰分局報告臺灣臺中地方法院檢察署檢
    察官偵查起訴。
    理  由
一、訊據被告乙○○對於上揭犯罪事實坦承不諱，核與證人丁○○於警詢及審理中、證人甲○○於警詢及審理中證述情節相
    符，並有內政部警政署刑事警察局九十五年一月九日刑紋字
    第○九五○○○二三九五號鑑驗書、九十五年三月一日刑紋
    字第○九五○○二五三四○號鑑驗書各一份、臺中縣警察局
    霧峰分局刑案現場勘查採證查核表、現場勘查報告各二份及
    照片多張等件在卷可稽，足認被告自白與事實相符，堪可採
    信。又被告係於白天侵入上址丁○○房間內行竊，業據被告
    於審理中供明在卷，證人丁○○於審理中亦結證稱：九十四
    年十二月二十日十九時三十五分許係伊發現遭竊時間，當天
    伊係上午九時許出門，行為人應係自伊出門後至房東於當日
    十九時許發現有遭竊情事止之間某時行竊等語，復無其他積
    極證據足認被告確係於夜間行竊，檢察官誤認被告係於該日
    十九時三十五分許行竊云云，尚有未合。又被告係於九十五
    年二月六日下午三、四時許侵入上址甲○○房間內行竊，業
    據被告於審理中供明在卷，證人甲○○於審理中亦結證稱：
    伊係於九十四年二月六日上午八時二十分至三十分許間出門
    ，於同日二十時十五分許「發現遭竊」，行為人應係在這段
    時間內行竊等語，復無其他積極證據足認被告確係於夜間行
    竊，檢察官誤認被告係於該日二十時十五分許行竊云云，亦
    有未合。再丁○○遭竊之物，除筆記型電腦一臺及現金約三
    千元外，尚有隨身硬碟一臺，業據證人丁○○於警詢及審理
    中證述在卷，復為被告於審理中所是認，檢察官起訴書漏載
    隨身硬碟一臺，亦有未合，均附此敘明。綜上所述，本案事
    證明確，被告犯行堪以認定。
二、查，被告乙○○係以上揭方式先後進入丁○○、甲○○住處
    內行竊，業如前述，則被告所為顯該當於刑法第三百二十一
    條第一項第二款「踰越安全設備」之加重條件。是核被告上
    揭二次竊盜行為，均係犯刑法第三百二十一條第一項第二款
    之踰越安全設備竊盜罪。檢察官誤認被告所為，尚有刑法第
    三百二十一條第一項第一款之加重條件，尚有未合。被告與
    丙○○間，就上揭如犯罪事實欄一（一）部分所示犯行，具
    有犯意聯絡與行為分擔，均為共同正犯。起訴書漏未認定丙○○為共同正犯，亦有未洽。被告上揭先後二次竊盜行為，
    時間緊接，觸犯構成要件相同之罪名，顯係基於概括之犯意
    反覆為之，為連續犯，應依修正前刑法第五十六條規定以一
    罪論，並加重其刑（新舊法比較適用理由詳後述）。末查，
    被告前有贓物、違反毒品危害防制條例及詐欺前科，其中於
    八十九年間因犯違反毒品危害防制條例及詐欺罪，經本院判
    處有期徒刑十月及二年，應執行有期徒刑二年六月確定及因
    另案贓物罪由本院判處有期徒刑六月確定，二案接續執行，
    於九十二年五月二十八日假釋出監，於九十三年一月十六日
    縮刑期滿未經撤銷假釋而執行完畢。復於九十四年間，因犯
    竊盜罪，經本院於九十四年十一月三十日以九十四年度中簡
    字第三○九○號判處有期徒刑六月確定，該案判決書分別於
    九十四年十二月五日及同年月九日送達乙○○及檢察官，業
    經本院調取本院九十四年度中簡字第三○九○號刑事卷核閱
    無訛，並有該案刑事判決書、送達證書影本及臺灣高等法院
    被告前案紀錄表等件在卷可憑，其於受有期徒刑執行完畢後
    ，於五年以內再犯本件有期徒刑以上之罪，為累犯，應依修
    正前刑法第四十七條規定 (有關新舊法比較適用理由詳後述
    )，遞加重其刑。爰審酌被告前有贓物、違反毒品危害防制
    條例及詐欺前科，復甫因犯竊盜罪經本院判處有期徒刑六月
    ，且該案係於九十四年十一月十日行竊得手，於同日為警查
    獲，暨被告另曾於九十四年十月十三日為竊盜行為，惟因為
    本院九十四年度中簡字第三○九○號刑事確定判決既判力所
    及，而為檢察官以九十五年度偵字第五四四號為不起訴處分
    確定，有本院九十四年度中簡字第三○九○號刑事判決書、
    該案聲請簡易判決處刑書及臺灣臺中地方法院檢察署九十五
    年度偵字第五四四號不起訴處分書各一份在卷可按，素行不
    佳，竟不知悛悔警惕，再為本案二次竊盜行為；被告犯罪之
    動機、目的、手段，所竊得財物之價值雖尚非至鉅，惟其行
    竊之方式係於白天侵入被害人等住處為之，破壞被害人等居
    家安寧，惡行非輕，暨被告犯罪後尚能坦承犯行之態度等一
    切情狀，量處如主文所示之刑。又本院斟酌上揭各情，認檢
    察官具體求處被告有期徒刑十月，略嫌過輕，併此敘明。
三、查，被告行為後，刑法第二條、第二十八條、第五十六條、
    第四十七條，均於九十四年二月二日修正公布，並自九十五
    年七月一日起施行，且 (一)修正後刑法第二條第一項規定
    ，已將新舊法律適用之「從新從輕」原則，改採「從舊從輕
    」原則，而此規定僅係規範行為後法律變更所生新舊法律比
    較適用之準據法，並非實體刑罰法律，自不生行為後法律變
    更之比較適用之問題，應逕行適用新法第二條第一項之規定
    ，為「從舊從輕」之比較。(二)修正前刑法第二十八條：「
    二人以上共同『實施』犯罪之行為者，皆為正犯。」與修正
    後同條：「二人以上共同『實行』犯罪之行為者，皆為正犯
    。」之規定，二者在用語上固有不同，惟其修法理由乃在原
    「實施」一詞之範圍，在解釋上是否包括「陰謀共同正犯」
    及「預備共同正犯」存有爭議，為杜爭議，明白宣示本條不
    包括「陰謀共同正犯」及「預備共同正犯」，但仍包括共謀
    共同正犯，乃將「實施」修正為「實行」，此觀諸立法理由
    說明即明，是此部分修正應無有利、不利於被告之問題，依
    修正後刑法第二條第一項前段規定，應適用行為時即修正前
    刑法第二十八條規定。(三)被告行為後，刑法第五十六條「
    連續數行為而犯同一之罪名者，以一罪論。但得加重其刑至
    二分之一」之規定，業經總統於九十四年二月二日公布廢除
    ，自九十五年七月一日施行，亦即刑法第五十六條廢除後，
    該條原規定之數行為而犯同一之罪名者，除有接續犯之情形
    外，應按數罪併罰之原則論處，依修正施行後刑法第二條第
    一項「行為後法律有變更者，適用行為時之法律。但行為後
    之法律有利於行為人者，適用最有利於行為人之法律」之規
    定，比較廢除前後刑法第五十六條之規定，廢除後之規定，
    並未較有利於被告，故本件應適用被告行為時即廢除前刑法
    第五十六條之規定予以論處。(四)修正後刑法第四十七條第
    一項規定：「受徒刑之執行完畢，或一部之執行而赦免後，
    五年以內故意再犯有期徒刑以上之罪者，為累犯，加重本刑
    至二分之一。」，修正後刑法第四十九條規定「累犯之規定
    ，於前所犯罪在外國法院受裁判者，不適用之。」，與修正
    前刑法第四十七條規定「受有期徒刑之執行完畢，或受無期
    徒刑或有期徒刑一部之執行而赦免後，五年以內再犯有期徒
    刑以上之罪者，為累犯，加重本刑至二分之一。」，修正前
    刑法第四十九條規定「累犯之規定，於前所犯罪依軍法或於
    外國法院受裁判者，不適用之。」不同。且修正後刑法關於
    累犯之規定，其五年以內再犯之罪以故意犯為限，始應論以
    累犯，惟如前案係依軍法審判者，亦應論以累犯。修正前刑
    法關於累犯之規定，其五年以內再犯之罪以有期徒刑以上之
    罪（不分故意犯或過失犯），均應論以累犯，惟如前案係依
    軍法審判者，則不應論以累犯。且新舊法比較，應綜其全部
    之結果，而為比較，本案被告不論依新舊法規定，均應論以
    累犯，比較新舊法結果，修正後規定並無較有利於被告情形
    ，依刑法第二條第一項前段規定，本案關於被告是否構成累
    犯之適用，自應適用行為時之法律即修正前刑法第四十七條
    規定。(五)綜合上述比較結果，本件就刑法第二十八條、五
    十六條、第四十七條部分，依修正後刑法第二條第一項規定
    ，自應適用修正前規定。
據上論斷，應依刑事訴訟法第二百七十三條之一第一項、第二百
九十九條第一項前段，刑法第二條第一項、第三百二十一條第一
項第二款、修正前刑法第二十八條、第五十六條、第四十七條，
判決如主文。
中    華    民    國    95    年    9     月    19    日
                    臺灣臺中地方法院刑事第十庭
                        法  官  江 奇 峰
上正本證明與原本無異。
如不服本判決，應於判決送達後十日內向本院提出上訴狀，上訴
於臺灣高等法院臺中分院 (須附繕本)。
                        書記官  陳 美 年
中    華    民    國    95    年    9     月    19    日
附錄論罪科刑法條全文：
刑法第三百二十一條第一項第二款：
犯竊盜罪而有左列情形之一者，處六月以上五年以下有期徒刑：
二毀越門扇、牆垣或其他安全設備而犯之者。


司法院資訊處製作；財團法人民間司法改革基金會備份。
